【裁判字號】    91,易,3426
【裁判日期】    920211
【裁判案由】    竊盜
【裁判全文】
臺灣板橋地方法院刑事判決                      九十一年度易字第三四二六號
    公訴人  臺灣板橋地方法院檢察署檢察官
    被  告  甲○○
右列被告因竊盜案件，經檢察官提起公訴（九十一年度偵字第一五六０五號），本院
判決如左：
    主    文
甲○○竊盜，處拘役參拾日，如易科罰金，以參佰元折算壹日。緩刑貳年。
    事    實
一、甲○○自退休後即以從事資源回收之拾荒工作為業，於民國九十一年一月二十日
    十六時三十分許，行經臺北縣新莊市○○街十四巷二十六號其鄰居乙○○住所前
    ，見乙○○所保管，業經水洗後疊置於該處騎樓晾曬之白鐵製電錶開關箱二十一
    個無人看管之際，未經乙○○之同意，竟基於為自己不法所有之意思，竊取前開
    電錶開關箱據為己有。得手後旋於同日十七時三十分許，以每公斤新台幣（下同
    ）十四元之廢鐵價格，售予臺北縣新莊市○○○路九十七號不知情之資源回收業
    者王俊民（業經臺灣板橋地方法院檢察署檢察官以九十一年度偵字第一五六０五
    號處分不起訴在案）。嗣經乙○○發現電錶開關箱失竊報案，經警循線於同年二
    月十九日下午二時十分許，在王俊明所經營之資源回收廠內扣得前開電錶開關箱
    二十一個，始查獲上情。
二、案經臺北縣政府警察局新莊分局報告臺灣板橋地方法院檢察署檢察官偵查起訴。
    理    由
一、訊據被告甲○○固坦承其未得被害人同意，於前揭時地取走該電錶開關箱二十一
    個之事實，惟矢口否認有何竊盜之犯行，辯稱：系爭電錶開關箱外表老舊生鏽並
    沾泥土，且當時有一位在附近吊東西但姓名不詳之水泥工師父亦向其告稱，該電
    錶開關箱係破銅爛鐵，並要伊拿去賣，伊始誤將系爭電錶開關箱取走變賣，伊並
    無何竊盜之犯意等語云云。
二、然前開事實，業據：（一）告訴人即乙○○於警詢時及偵查中指述甚詳稱：該電
    錶開關箱係全新的，價值約二萬七千元，是伊老闆要用，叫伊整理，水洗後放在
    門口邊騎樓晾曬，是疊起來的。伊發現失竊後，透過里內之攝影機發現係被告拾
    走，經報警後，員警於前開王俊明所經營之資源回收廠發現失竊之物。當時伊有
    去質問被告是否拿走該電錶箱，被告還稱沒有。且被告所辯稱之水泥工師父，是
    在東西失竊後才出現在該處作工程的等語（見偵查卷第五頁、第十八頁反面、第
    十九頁）。（二）證人王俊明亦於警詢時及偵查中證稱：被告係於九十一年元月
    二十日十七時三十分許，持該電錶箱二十一個，至其所經營位於新莊市○○○路
    九十七號之資源回收廠出售，伊認係廢鐵，就以每公斤十四元之價格予以收購。
    該電錶開關箱二十一個是在伊經營之資源回收廠內廢鐵堆中找出的（見偵查卷第
    四頁，第十八頁反面至第十九頁）。（三）證人即查獲本案之警員許永煌亦於偵
    查中證稱：該案係被害人由里長辦公室監視器錄影帶指認出被告涉案，經附近鄰
    居告知，被告固定將廢料售予王俊民，至現場時白鐵箱已有部分遭壓扁，外觀看
    起來有些老舊，可能被害人先前家遭淹水之故。附近民眾亦曾向警方抱怨，被告
    常常未詢問即取走他人之物等語（見偵查卷第二十五頁反面）。
二、次查依偵查卷附被害人乙○○至現場指認該贓物之照片（見偵查卷第八頁、第二
    十頁）可知，系爭電錶開關箱外觀雖非簇新，然並無被告所稱生鏽之情形。再據
    偵查卷附電錶關開箱置放地點現場之二幀照片觀之（見偵查卷第二十頁），該處
    左右相鄰均係有人住居之處所，且該放置電錶開關箱之地點，乃係他人房屋前之
    騎樓，並非巷道死角，亦非公共通行之道路。是縱系爭電錶開關箱外表老舊，然
    既經被害人刷洗過，並佐以地形位置以觀，尚不足以使人誤會為遭人丟棄之物，
    依一般人之社會經驗觀察，應得判斷係他人之物。又依被告之住址即知其係居住
    於犯罪地點附近之人，與被害人乃鄰居關係，則被告應認識該物係屬被害人所保
    管之物，況依該物置放之情形，尚不足以認係無主之物，被告辯稱係附近工人告
    稱該物為無主之物，自難採信。綜上所述，本案事證明確，被告前揭所辯，無非
    事後避重就輕，飾卸之詞，尚不足採信，其竊盜犯行堪予認定。
三、核被告所為，係犯刑法第三百二十條第一項竊盜罪。爰審酌被告因一己之誤念，
    致犯刑典，其犯罪之動機、目的、手段、所生危害、及據其稱事後已賠償被害人
    三千元等一切情狀，量處如主文所示之刑，並諭知易科罰金之折算標準，以示懲
    儆。末查被告前未曾受有期徒刑以上刑之宣告，有臺灣高等法院檢察署刑案紀錄
    簡覆表及臺灣高等法院被告全國前案紀錄表各一紙在卷可查，本院念被告因一時
    誤念觸法，經此偵審教訓應知警惕，而無再犯之虞，因認對其所宣告之刑均以暫
    不執行為適當，爰併宣告緩刑二年，以啟自新。
據上論斷，依刑事訴訟法第二百九十九條第一項前段，刑法第三百二十條第一項、第
四十一條第一項、第七十四條第一款，罰金罰鍰提高標準條例第一條前段、第二條，
判決如主文。
本案經檢察官壽勤偉到庭執行職務。
中      華      民      國      九 十 二    年     二    月   十  一    日
                                            臺灣板橋地方法院刑事第四庭
                                                法    官    談      虎
右正本證明與原本無異。
如不服本判決，應於判決送達後十日內，向本院提出上訴狀。
                                                書 記 官    陳  君  偉
中      華      民      國      九 十 二    年     二    月   十  一    日
附錄本案論罪科刑法條全文：
刑法第三百二十條第一項
  意圖為自己或第三人不法之所有，而竊取他人之動產者，為竊盜罪，處五年以下有
  期徒刑、拘役或五百元以下罰金。


司法院資訊處製作；財團法人民間司法改革基金會備份。
